【裁判字號】    92,親,53
【裁判日期】    920825
【裁判案由】    否認子女
【裁判全文】
臺灣臺南地方法院家事判決  九十二年度親字第五三號
    原      告  丙○○
    訴訟代理人  裘佩恩
    被      告  乙○○
    兼
    法定代理人  甲○○
右當事人間請求否認子女事件，本院判決如左：
    主    文
確認原告丙○○與被告乙○○間之親子關係均不存在。
訴訟費用由被告負擔。
    事    實
甲、原告方面：
  一、聲明：求為判決如主文所示。
  二、陳述：
  （一）原告丙○○（男，民國○○○年○月○○日生，身分證統一編號：Ｚ000
        000000號）與被告甲○○於民國七十九年十一月二十七日結婚，惟自
        八十八年原告與被告即分居未共同生活，雙方並於九十二年六月九日協議離
        婚，而雙方於協議離婚時，被告甲○○始告知原告，其已於九十年八月三日
        與訴外人吳姓男友同居並產下一子即被告乙○○（男，民國九十年八月三日
        生），因原告丙○○與被告甲○○自八十八起即未同居，被告乙○○並非自
        原告受胎所生之子，與原告當無親子關係，爰依民法第一千零六十三條第二
        項規定提起本訴。
乙、被告方面：
    同意原告丙○○請求，並為被告乙○○確非被告甲○○自原告丙○○受胎所生之
    陳述。
丙、本院依職權囑託國立成功大學醫學院附設醫院鑑定原告丙○○與被告乙○○間之
    血緣關係。
    理    由
一、按從子女出生日回溯第一百八十一日起至第三百零二日止為受胎期間；妻之受胎
    係在婚姻關係存續中者，推定其所生子女為婚生子女，為民法第一千零六十二條
    第一項、第一千零六十三條第一項所明定。原告丙○○（男，民國五十三年三月
    ，身分證統一編號：Ｚ000000000號）主張與被告甲○○間之婚姻關係
    存續期間，自七十九年十一月二十七日結婚時起，迄九十二年六月九日離婚時止
    ，而被告乙○○之出生日期為九十年八月三日，是被告乙○○受推定為原告及被
    告甲○○之婚生子女乙節，業據提出戶籍謄本為憑，並有戶籍資料在卷可稽，揆
    諸前揭規定，堪信原告此部分主張為真實。
二、次按妻之受胎係在婚姻關係存續中者，固推定其所生子女為婚生子女，惟如夫妻
    之一方能證明妻非自夫受胎者，得提起否認之訴，但應於知悉子女出生之日起一
    年內為之，民法第一千零六十三條定有明文。原告丙○○（男，民國○○○年○
    月○○日生，身分證統一編號：Ｚ000000000號）主張與被告甲○○於
    七十九年十一月二十七日結婚，惟自八十八年原告與被告即分居未共同生活，雙
    方並於九十二年六月九日協議離婚，雙方於協議離婚時，被告甲○○始告知原告
    ，其已於九十年八月三日與訴外人吳姓男友同居並產下一子即被告乙○○（男，
    民國○○年○月○日生），因原告丙○○與被告甲○○自八十八年間起即未同居
    ，被告乙○○並非被告甲○○自原告受胎所生之子，與原告當無親子關係等情，
    為被告所不爭執，且經血緣鑑定結果，原告與被告乙○○之親子關係概率均為零
    ，可以排除原告與被告乙○○之親子關係，有國立成功大學醫學院附設醫院血緣
    鑑定報告書在卷可稽。是原告主張，為可採信。從而，原告訴請確認原告與被告
    乙○○二人間之親子關係不存在，為有理由，應予准許。
三、據上論結，原告之訴，為有理由，依民事訴訟法第七十八條、第八十五條第一項
    前段，判決如主文。
中      華      民      國    九  十  二    年    八    月  二  十  五  日
                                  臺灣臺南地方法院家事法庭
~B法      官  王  獻  楠
右為正本係照原本作成。
如對本判決上訴，須於判決送達後二十日內向本院提出上訴狀。
中      華      民      國    九  十  二    年    八    月  二  十  五  日
~B法院書記官  蘇  玲  錦


司法院資訊處製作；財團法人民間司法改革基金會備份。
